臺灣臺北地方法院民事判決
111年度北簡字第11427號
原      告  張家獻  
訴訟代理人  鍾信一律師
被      告  豐收生活股份有限公司

法定代理人  王新然  
上列當事人間請求給付票款事件，本院於中華民國111年8月30日
言詞辯論終結，判決如下：
    主      文
被告應給付原告新臺幣壹仟零貳拾肆萬元，及附表所示利息起算
日起至清償日止，按週年利率百分之六計算之利息。
訴訟費用新臺幣壹拾萬貳仟壹佰壹拾貳元由被告負擔。
本判決得假執行。但被告以新臺幣壹仟零貳拾肆萬元為原告預供
擔保，得免為假執行。
    事實及理由
一、原告主張：原告持有被告所簽發如附表所示之支票2紙（下
    稱系爭支票），面額為新臺幣(下同)10,240,000元，經於附
    表所示之提示日提示付款，遭以存款不足(及拒絕往來戶)為
    由退票，迭經催討無效，爰依票據法律關係，請求被告給付
    票款10,240,000元，為此提起本件訴訟等語，並聲明如主文
    第1項所示。
二、被告則以：被告不認識原告，不知道是如何取得系爭支票，
    系爭支票確實為被告所簽發，被告係為保證與訴外人黃克誠
    之間的品牌服飾合作關係而簽發系爭支票交付黃克誠，並非
    讓黃克誠拿去融資借款，被告對系爭支票被拿去向原告借款
    均不知情等語，資為抗辯，並聲明：駁回原告之訴。
三、本院得心證之理由：
　㈠按在票據上簽名者，依票上所載文義負責；票據債務人不得
    以自己與發票人或執票人之前手間所存抗辯之事由對抗執票
    人。但執票人取得票據出於惡意者，不在此限；發票人應照
    支票文義擔保支票之支付；執票人向支票債務人行使追索權
    時，得請求自為付款提示日起之利息。如無約定利率者，依
    年利六釐計算，票據法第5條第1項、第13條、第126條、第1
    33條分別定有明文。
　㈡經查，被告辯稱系爭支票確實為被告所簽發，但當時開票交
    給黃克誠係用以擔保與黃克誠間之品牌服飾關係，非讓其拿
    去融資借款云云，則原告與被告間顯非系爭支票之直接前後
    手，則被告不得依票據法第13條前段之規定，以自己與執票
    人之前手即黃克誠間所存抗辯之事由對抗執票人即原告，故
    被告既自陳確實有簽發系爭支票(見本院卷第25頁)，自應就
    系爭支票負發票人之付款責任。
  ㈢從而，原告請求被告給付票款10,240,000元，及自附表所示
    利息起算日起至清償日止，按年息6%計算之利息，洵屬有據
    。
四、綜上所述，原告據以提起本訴，請求被告給付10,240,000元
    ，及自附表所示利息起算日起至清償日止，按週年利率6%計
    算之利息，為有理由，應予准許。　　
五、本件係就民事訴訟法第427條訴訟適用簡易程序所為被告敗
    訴之判決，依同法第389條第1項第3款規定，應依職權宣告
    假執行，並依同法第392條第2項規定，依職權宣告被告如預
    供擔保，得免為假執行。
六、本件事證已臻明確，兩造其餘攻擊防禦方法及證據，核與判
    決之結果不生影響，爰不一一論列，併此敘明。
七、訴訟費用負擔之依據：民事訴訟法第78條。本件訴訟費用額
    ，依後附計算書確定如主文第2項所示金額。
中　　華　　民　　國　　111 　年　　9 　　月　　16　　日
                  臺北簡易庭  法　官  葉藍鸚
訴訟費用計算書
項　　    目               金　額（新臺幣）　　   備　註
第一審裁判費   　 　　     102,112元
合　　　　計　　　         102,112元
以上正本係照原本作成。
如不服本判決，應於判決送達後20日內向本庭提出上訴狀（須按
他造當事人之人數附繕本）。如委任律師提起上訴者，應一併繳
納上訴審裁判費。
中　　華　　民　　國　　111 　年　　9 　　月　　16　　日
                              書記官  翁嘉偉
附表：
編號 發票人 付款人 支票號碼 發票日 金額 (新臺幣) 利息起算日 (提示日) 1 豐收生活股份有限公司 陽信銀行 古亭分行 AG0000000 111年4月25日 3,240,000元 111年5月13日 2 豐收生活股份有限公司 陽信銀行 古亭分行 AG0000000 111年5月15日 7,000,000元 111年6月2日